【裁判字號】    92,交抗,657
【裁判日期】    920829
【裁判案由】    聲明異議
【裁判全文】
臺灣高等法院臺中分院刑事裁定                    九十二年度交抗字第六五七號
    抗  告  人  甲○○
    即受處分人
右列抗告人因聲明異議案件，不服臺灣台中地方法院中華民國九十二年七月十六日裁
定（九十二年度交聲字第六三０號）提起抗告，本院裁定如左：
      主  文
抗告駁回。
      理  由
一、按汽車駕駛人，行經有燈光號誌管制之交岔路口闖紅燈者，處新臺幣一千八百元
    以上五千四百元以下罰鍰；汽車駕駛人不遵守道路交通標誌、標線、號誌之指示
    而第二章各條無處罰之規定者，處新臺幣九百元以上一千八百元以下罰鍰，道路
    交通管理處罰條例第五十三條、第六十條第二項第三款分別定有明文。又當事人
    變更其送達之處所而不向行政機關陳明，致有應送達之處所不明之情形者，行政
    機關得依職權命為公示送達；公示送達應由行政機關保管送達之文書，而於行政
    機關公告欄黏貼公告，告知應受送達人得隨時領取；公示送達自前條公告之日起
  ，其刊登政府公報或新聞紙者，自最後刊登之日起，經二十日發生效力，亦為行
    政程序法第七十八條第三項、第八十條前段、第八十一條前段所明定。原裁定以
    抗告人即受處分人（以下簡稱為受處分人）甲○○駕駛車號ＡＥ－１１９５號自
    小客車，分別於民國（下同）九十一年一月四日五時四十分、同月八日五時四十
    分、六月二十一日五時四十分、七月三日五時十三分、九月十八日五時四十一分
    ，在臺中市○○○○○路口駕車行經有燈光號誌管制之交岔路口闖紅燈、不遵守
    道路交通標線之指示經警舉發之事實，有臺中市警察局舉發違反道路交通管理事
    件通知單影本（下稱違規通知單）五份附卷可證，亦為受處分人所自承。受處分
    人聲明異議雖指稱：伊一直未接獲任何罰單，如知違規，必當如期繳納，違規罰
    單應寄到聯絡處所才是云云。惟查上開五紙違規通知單經舉發單位依法送達之地
    址「台中市北屯區○○○街十三號」，為受處分人之戶籍地址，業經受處分人於
    原審自承在卷（見原審九十二年七月九日訊問筆錄），經依該址送達結果，或因
    查無此人，或因受處分人遷移而遭退回，致應為送達之處所不明，原舉發單位遂
    依行政程序法第七十八條第三項之規定依職權命為公示送達，有公示送達之公告
    影本二份附卷可稽，於法並無不合。受處分人未居住該址又未依規定陳明，係可
    歸責於己，不得謂原處分機關之送達程序違法。原處分機關援引首揭規定所為之
    處分，核無不當，爰認受處分人之聲明異議並無理由，而予以裁定駁回，經核於
    法並無違誤。受處分人抗告意旨雖指稱（一）其五次罰單均在同一處所，第一次
    聲明異議，表達沒有在第一次時間收到第一張罰單，否則正常人一定不會續犯。
    （二）也表達了，犯了就應受罰，可是罰的是第一時間的罰金（而非倍數），我
    想就像附上的那三件一樣，會盡早去繳。（三）驗車時間已過太久，盼盡早得到
    回音。（四）總之，盼望罰單是原始金額，而非倍數云云。但查原舉發單位以受
    處分人變更其送達之處所而不向原舉發單位陳明，致其應送達之處所不明，爰依
    行政程序法第七十八條第三項之規定，依職權命為公示送達，於法洵屬有據。至
    受處分人依法聲明異議後，該聲明異議遭法院駁回確定，是否仍可依原處分機關
    原始裁決之金額繳納違規罰鍰？抑或依逾期不繳納之處分執行？係屬原處分機關
    行政裁量權之範圍，並非本件抗告之適法理由。另受處分人所指之其他抗告理由
    ，經核亦不足以推翻原裁定。是受處分人之抗告並無理由，應予駁回。
二、據上論結，應依刑事訴訟法第四百十二條，裁定如主文。
中      華      民      國      九十二      年    八    月    二十九    日
                                    臺灣高等法院臺中分院刑事第八庭
                                          審判長法  官  羅  得  村
                                                法  官  陳  毓  秀
                                                法  官  劉  榮  服
右正本證明與原本無異。
不得再抗告。
                                                書記官  陳  俞  豪
中      華      民      國      九十二   年       九      月    一      日
                                                                        Ａ


司法院資訊處製作；財團法人民間司法改革基金會備份。
